臺灣高等法院刑事判決
110年度上訴字第274號
上  訴  人  
即  被  告  黃思瑜
選任辯護人  李菁琪律師
            諶亦蕙律師
            邱鼎恩律師
上列上訴人因違反毒品危害防制條例案件，不服臺灣臺北地方法
院109年度訴字第32號，中華民國109年11月12日第一審判決（起
訴案號：臺灣臺北地方檢察署108年度偵字第27855、28278號）
，提起上訴，本院判決如下：
    主  文
原判決關於黃思瑜犯附表三編號4所示之罪及其定應執行刑部分
均撤銷。
黃思瑜犯附表三編號4所示之罪，處該附表編號「本院判決」欄
所示之刑及沒收。
其他上訴（附表三編號1至3）駁回。
上開撤銷改判部分，與上訴駁回部分所處之刑，應執行有期徒刑
參年陸月。
    犯罪事實
一、黃思瑜與周德凱（經撤回上訴後，原審判決確定）均知大麻
    為毒品危害防制條例所定之第二級毒品，不得持有、販賣，
    竟基於販賣第二級毒品以營利之犯意聯絡，共同為下列行為
    ：
　㈠由黃思瑜於民國108年3月12日至同年月19日間（起訴書及原
    判決均略載為108年3月20日前），使用門號0000000000號行
    動電話，以LINE通訊與陳昶佑（暱稱「堡帝-凡人」）聯繫
    毒品交易事宜，嗣陳昶佑於108年3月20日轉帳新臺幣(下同)
    6,500元（約定價金5,500元，溢付1,000元）至周德凱設於
    台北富邦銀行帳號000000000000號帳戶，周德凱隨後於108
    年3月25日前，將其所提供之第二級毒品大麻約5公克交給黃
    思瑜，擬交付予陳昶佑，然因黃思瑜嗣未交付而未遂。
　㈡由黃思瑜於108年3月27日至同年4月5日間，以上開方式與陳
    昶佑聯繫毒品交易事宜，嗣陳昶佑於108年4月8日轉帳12,00
    0元（約定價金13,000元，扣除前次溢付款1,000元）至周德
    凱上開帳戶，周德凱隨後於108年4月19日前，將其所提供之
    第二級毒品大麻約10公克交給黃思瑜，擬交付予陳昶佑，然
    因黃思瑜嗣未交付而未遂。
　㈢由黃思瑜於108年6月12日至同年月17日間，以上開方式與陳
    昶佑聯繫毒品交易事宜，嗣陳昶佑於108年6月17日轉帳22,0
    00元至周德凱上開帳戶，周德凱隨後於108年6月21日晚間9
    、10時許，在新北市蘆洲區徐匯中學站附近，將其所提供如
    附表一編號1所示之第二級毒品大麻交給黃思瑜，擬交付其
    中1包（毛重23.25公克）予陳昶佑，然因黃思瑜於翌（22）
    日凌晨0時33分許，在臺北市大安區忠孝東路與建國南路口
    為警查獲，並扣得如附表一編號1、2所示之物而未遂。嗣警
    方循線於108年11月14日中午12時30分許，在新北市○○區○○
    路000巷0號0樓查獲周德凱，並扣得如附表一編號13、14所
    示之物等物。
二、黃思瑜另基於販賣第二級毒品以營利之犯意，於108年5月18
    日晚間，使用門號0000000000號行動電話，以LINE通訊與杜
    致佳（暱稱「RemiTu」）聯繫毒品交易事宜，嗣杜致佳於翌
    （19）日轉帳5,500元至黃思瑜設於華南商業銀行帳號00000
    0000000號帳戶，黃思瑜即於108年6月19日15時13分許，在
    其位於臺北市○○區○○路0段00巷00號0樓住處，販賣第二級毒
    品大麻約5公克予杜致佳。
三、案經臺北市政府警察局大安分局報請臺灣臺北地方法院檢察
    署檢察官偵查起訴。
　　理　由
壹、證據能力
　　本院認定犯罪事實所憑之供述證據，檢察官、上訴人即被告
    黃思瑜及辯護人均同意作為證據，經本院審酌各該陳述作成
    時之情況，亦認為適當，而其他非供述證據之取得程序，並
    無違法或不當，因認均有證據能力。
貳、實體方面
一、認定犯罪事實所憑之證據及理由
　㈠訊據被告對於其以LINE通訊與陳昶佑聯繫，內容如附表二編
    號1至3所示，陳昶佑轉帳金錢至周德凱上開帳戶，及周德凱
    交其第二級毒品大麻；暨其以LINE通訊與杜致佳聯繫，內容
    如附表二編號4所示，杜致佳轉帳金錢至其上開帳戶，及其
    交付第二級毒品大麻予杜致佳等情，固坦承不諱，惟矢口否
    認有何販賣第二級毒品既遂或未遂之犯行，辯稱：我與陳昶
    佑之LINE聯繫內容僅在談論性交易事宜，轉帳金錢是性交易
    的對價，與毒品交易無涉，並未與周德凱共同販賣大麻予陳
    昶佑；另我交付大麻予杜致佳，並無賺取差價，應僅成立轉
    讓毒品等語。
　㈡經查：
　　⒈犯罪事實一交易事實部分
　　⑴被告於附表二編號1至3所示時間，使用門號0000000000號
      行動電話，以LINE通訊與陳昶佑（暱稱「堡帝-凡人」)聯
      繫，內容如該附表編號所示；陳昶佑經被告聯繫，分別於
      108年3月20日、同年4月8日、同年6月17日，各轉帳6,500
      元、12,000元、22,000元至周德凱上開帳戶；周德凱則分
      別於108年3月25日前、同年4月19日前、同年6月21日晚間
      9、10時許，各交給被告約5公克、約10公克、附表一編號
      1所示數量之第二級毒品大麻等情，為被告坦承不諱，核
      與證人陳昶佑所述其確有與被告以LINE通訊聯繫及轉帳等
      語（見本院卷一第355、408至427頁）、周德凱所述其確
      有以上開帳戶收款及交給被告大麻等語（見本院卷一第17
      至20頁）相合；且有附表一編號1、2、13、14所示之物可
      資佐證；其中附表一編號1所示之物2包，毛重各23.25公
      克、10.4公克，經送鑑定結果，均為第二級毒品大麻，合
      計淨重27.92公克乙情，亦有扣案物照片（見他7402卷第4
      3至44頁）、法務部調查局濫用藥物實驗室108年7月19日
      調科壹字第10832015070號鑑定書（見他7402卷第99頁）
      可憑；此外，並有相關通訊對話紀錄（見附表二編號1至3
      「附卷處」欄所示）、台北富邦商業銀行股份有限公司板
      橋分行108年11月29日函附開戶基本資料及歷史交易明細
      （見偵27855卷二第115至119頁）、中國信託商業銀行股
      份有限公司108年8月21日函附帳戶基本資料（見他9742卷
      第19至21頁)、自願受搜索同意書、臺北市政府警察局大
      安分局搜索扣押筆錄、扣押物品目錄表（見他7402卷第27
      至33頁、偵27855卷一第37至41頁)、查獲現場及扣案物照
      片（見他7402卷第41至45頁）在卷可稽。
　　⑵依被告與陳昶佑之通訊對話紀錄所示：
　　　①被告於108年3月12日傳送語音訊息，經陳昶佑回覆「沒
        問題」、「如何拿」，復於3月16日、19日詢問「看如
        何給妳」、「多才是960是嗎」，隨後在3月20日表明「
        轉好咯」等語（見附表二編號1、①）；翌（21）日陳昶
        佑再詢問「好像多轉了1000看是不是多一瓶」、「看補
        100還是見面拿給妳」等語，且傳送其已轉帳6,500元至
        周德凱上開帳戶之畫面截圖，並交代「Xr到了也跟我說
        」等語（見附表二編號1、②）；嗣被告於3月22日通知
        「貨到了唷」，並吩咐陳昶佑「我們紀錄要先收回」、
        「這很（危險符號）」等語（見附表二編號1、③）；隨
        後陳昶佑於3月24日傳送「去找妳拿XR」等語，雙方即
        相約於3月25日見面事宜（見附表二編號1、④至⑥）。
　　　②陳昶佑於108年3月27日傳送「酒很好喝」、「想要同樣
        的兩瓶」、「要兩份啦」等語，經被告回覆「要拿兩份
        的話可能太少要在湊數量喲」（見附表二編號2、①）；
        陳昶佑再於3月29日至4月1日傳送「拜託妳咯」、「弄
        好我轉錢給妳」、「我可以先給妳錢」，且於4月4日詢
        問「價錢這次總共多少」、「妳再跟我說價錢跟帳號」
        等語，被告原本回覆「2200」，後來改為「我確定了 2
        600」等語，經陳昶佑質疑「怎麼那麼少錢」，並強調
        「上次的兩倍」、「上次一瓶、這次兩瓶」、「要10個
        」、「2個好少」等語，被告回覆「一個1300哦」、「
        原本你說兩個我跟你講2600」，陳昶佑再問「可以跟上
        次一樣嗎」、「上次1100」、「多轉了1000」等語，經
        被告向陳昶佑確認「所以總共是要幾個呢？」、「10還
        是30」、「然後價位你是希望1100的意思是嗎？」，陳
        昶佑表明「這次10」、「拿完再買30」及希望價位為11
        00等語，嗣被告回覆「我們拿東西都沒有算便宜的」、
        「我朋友說 上次那批貨源沒了 這次是荷蘭進來比較好
        的 成本也比較貴 1300*10＝13000 上次多收的1000$扣
        掉所以是12000 如果要就12000出 如果不要就在把1000
        退還給你」等語，陳昶佑則稱「好好好」、「出」等語
        （見附表二編號2、②）；隨後陳昶佑於4月8日傳送「轉
        好咯」，4月12日傳送「到了跟我說喔」等語（見附表
        二編號1、③）；經被告於4月15日通知「到了」，4月18
        日傳送「要來拿了嗎」、「放久會變質」等語，雙方即
        相約於4月19日見面事宜（見附表二編號2、④）。
　　　③陳昶佑於108年6月12日傳送「方便10單位嗎？」，被告
        回覆「可以啊我先跟我朋友說」，並於6月14日表示「
        要先轉喲 轉好說聲才會出貨」，6月15日表示「到貨跟
        你說」等語（見附表二編號3、①）；陳昶佑再於6月17
        日傳送「要轉帳」、「可是帳號看不到了」、「妳再給
        我一次」、「轉22000可以嗎？」等語，經被告詢問「2
        2000是20嗎 還是你一樣要原本10個」，且傳送周德凱
        上開帳戶存摺照片，經陳昶佑回覆「20」，並傳送其已
        轉帳22,000元至周德凱上開帳戶之畫面截圖（見附表二
        編號3、②）。
　　⑶綜觀上開對話內容，雙方顯在聯繫交易某物，第1次（附表
      二編號1，即犯罪事實一、㈠部分）以「Xr」或「XR」暗指
      該物，約定數量為5單位，每單位價金1,100元（總價5,50
      0元），因陳昶佑轉帳6,500元而溢付1,000元，故詢問可
      否多交易1單位（「好像多轉了1000看是不是多一瓶」）
      ，由其補轉差額100元，或見面時再行補付（「看補100還
      是見面再拿給你」），但未獲被告回應。第2次（附表二
      編號2，即犯罪事實一、㈡部分）以「酒」暗指該物，陳昶
      佑以「兩瓶」、「兩份」傳達此次擬交易數量為前次數量
      的「2倍」（即10單位）之意，然因被告誤認為「2單位」
      ，先後報價2,200或2,600元（每單位價金1,100或1,300元
      ），嗣經確認陳昶佑之真意，並宣稱此次交易貨源與前次
      不同（「這次是荷蘭進來比較好的 成本也比較貴」)，故
      無法接受陳昶佑提出每單位價金與前次交易同為1,100元
      之要求，最終報價每單位價金1,300元，扣除陳昶佑前次
      溢付款1,000元後，此次應付總價為12,000元（1,300元×1
      0單位－1,000元），陳昶佑表示同意，因而轉帳12,000元
      。第3次交易（附表二編號3，即犯罪事實一、㈢部分）每
      單位價金1,100元，陳昶佑原本表示擬交易10單位，嗣提
      高購買數量為20單位，因而轉帳22,000元（1,100元×20單
      位）等情，至為灼然。
　　⑷稽之證人陳昶佑於偵訊時曾表明其向被告購買大麻3次；上
      開通訊紀錄，確是其與被告間之對話內容；附表二編號1
      、④對話紀錄中，其向被告表示「去找妳拿XR」，所謂「X
      R」即指大麻；108年3月27日其想買兩倍的酒（見附表二
      編號2、①對話紀錄），酒是「XR」的意思，也是要買大麻
      ，而被告於4月18日表示「要來拿了嗎」、「放久會變質
      」（見附表二編號2、④對話紀錄），講的也是大麻等語（
      見本院卷一第408至419、414至416、421頁)。佐以陳昶佑
      就第3次交易於108年6月17日轉帳22,000元至周德凱上開
      帳戶後，被告於同年月21日晚間9、10時許，即至新北市
      蘆洲區徐匯中學附近，向周德凱拿取如附表一編號1所示
      之物，業據被告供認在卷，且有證人周德凱之證述可稽（
      見原審卷二第19頁）；而上開物品於翌(22)日凌晨0時33
      分許，在臺北市大安區忠孝東路與建國南路口為警查獲後
      ，經送鑑定結果，確為第二級毒品大麻，亦有上揭鑑定書
      可憑（見他7402卷第99頁）。參以被告於警詢時供承：「
      堡帝-凡人」（即陳昶佑）在108年6月12日向我詢問，到1
      08年6月17日談妥，他要以1公克1,100元購買20公克大麻
      ，他在那天有轉帳到周德凱上開帳戶等語（見他9742卷第
      9頁)，且於偵查中承認有販賣大麻（見偵27855卷二第23
      至27頁）。綜上事證，足認上開被告與陳昶佑間之LINE通
      訊對話紀錄，係在聯繫交易第二級毒品大麻事宜，對話紀
      錄中之「Xr」（或「XR」）、「酒」均是大麻之暗語，「
      單位」則指大麻之公克數量，亦即：雙方第1次（即犯罪
      事實一、㈠）約定以5,500元交易大麻5公克（陳昶佑溢付1
      ,000元）；第2次（即犯罪事實一、㈡）約定以13,000元交
      易大麻10公克（陳昶佑扣除前次溢付款，轉帳12,000元）
      ；第3次（即犯罪事實一、㈢）則約定以22,000元交易大麻
      20公克甚明。被告嗣改口辯稱上開聯繫內容僅在談論性交
      易之事宜，陳昶佑轉帳金錢為性交易之對價云云，惟與上
      述客觀事證明顯不合，並與其在偵訊時所稱陳昶佑轉帳至
      周德凱上開帳戶的錢，與性行為完全沒有關係等語亦屬矛
      盾（見偵27855卷二第29頁)，顯係卸責之詞，無可採信。
　　⑸經本院勘驗證人陳昶佑於108年11月14日偵訊錄音錄影光碟
      ，確認其曾表明向被告購買大麻3次、「XR」及「酒」均
      指大麻、被告傳送「要來拿了嗎」、「放久會變質」亦指
      大麻等語，有本院勘驗筆錄所附譯文可稽（見本院卷一第
      408至419、414至416、421頁)；嗣陳昶佑於本院審理時改
      稱其匯錢目的是要約被告見面，在偵訊時並沒有講要買大
      麻，筆錄記載與其當時所述不一致云云（見本院卷一第35
      2至353頁），顯與卷證不合。至於陳昶佑於偵訊時所述當
      初並未與被告約定大麻數量；聯繫目的不是為了大麻，而
      是與被告為性行為；對話紀錄中「酒」隱涵性交易；「兩
      份」包含與被告相處兩倍長時間之意；「10個單位」亦有
      暗指性交易時間，大概3小時云云（見本院卷一第411至41
      9頁），復於本院審理時稱其與被告從頭到尾只談性交易
      ，沒有提過大麻之事；「酒」是指性交易，「兩瓶」是指
      兩倍時間，「10個單位」亦指時間，為2個小時或4個小時
      ，印象中10個單位是1萬元；「單位」與「瓶」指的都是
      時間，1瓶是4個小時，第1次是3千或5千元，第2次開始1
      瓶就是1萬元；被告當時提及「荷蘭」等語，可能是想多
      要錢的意思，其不知是什麼意思云云（見本院卷一第354
      至357頁），前後所述難認一致，且與上開對話內容所呈
      客觀意旨亦明顯矛盾，辯護人執以主張被告與陳昶佑間僅
      存在性交易關係云云，亦無可採。
　　⑹被告先後3次以上開方式與陳昶佑聯繫交易大麻事宜，均尚
      未實際收受大麻乙情，迭據證人陳昶佑於警詢、偵訊及本
      院審理時供述在卷（見偵27855卷一第29至31頁、本院卷
      一第352、408頁）。其中犯罪事實一、㈢部分，被告向共
      犯周德凱取得大麻後不久，隨即為警查獲，此部分交易尚
      未完成，甚為明確。至於犯罪事實一、㈠、㈡部分，被告向
      周德凱取得大麻後，亦查無積極證據足認已將大麻交付予
      陳昶佑，依罪證有疑、利於被告原則，因認上開3次毒品
      交易，被告均未完成毒品標的物之交付。至於陳昶佑就犯
      罪事實一部分，雖不無未經實際取得先前所購買之大麻（
      犯罪事實一、㈠、㈡），卻持續轉帳購買（犯罪事實一、㈡
      、㈢）之疑。惟陳昶佑是在被告工作之按摩店認識被告，
      並有意與被告發生性關係，此據2人供明在卷；佐以其2人
      在附表二編號1至3所示對話中，亦可見陳昶佑購買毒品時
      ，同時向被告傳送關懷及感謝陪伴之訊息，因認在此情形
      下，縱使被告先前或有拖延，而未完成大麻之交付，亦不
      足以推翻上開事證，逕以被告未交付大麻，排除其等再有
      毒品交易約定之事實，併此敘明。
　　⒉犯罪事實二交易事實部分
　　　被告於附表二編號4所示時間，使用門號0000000000號行
      動電話，以LINE通訊與杜致佳（暱稱「RemiTu」）聯繫，
      內容如該附表編號所示；杜致佳於翌（19）日轉帳5,500
      元至被告上開帳戶；嗣被告於108年6月19日15時13分許，
      在其上址住處，交付第二級毒品大麻約5公克予杜致佳等
      情，為被告坦承不諱，核與證人杜致佳於偵訊及原審審理
      時所述情節（見他9742卷第229至231頁、原審卷一第229
      至231頁)相合，且有附表一編號2所示之物扣案可資佐證
      ，此外並有相關通訊對話紀錄（見附表二編號4「附卷處
      」欄所示）、華南商業銀行客戶資料整合查詢及交易明細
      （見他9742卷第11至12頁)、台北富邦商業銀行股份有限
      公司建國分行108年8月20日函附帳戶基本資料（見他9742
      卷第13至15頁)在卷可稽，此部分事實亦堪認定。
　　⒊營利犯意之認定
　　⑴大麻為毒品危害防制條例第2條第2項第2款所定之第二級毒
      品，為法律嚴禁之違禁物，凡持有、轉讓者，即足以構成
      犯罪，惟社會上不乏染有施用毒品惡習者，因有取得毒品
      之需求，致衍生非法地下交易活動，形成特殊的交易管道
      。考量交易活動，本以追求獲利為常態，遑論毒品交易之
      特殊性，尤其近年來政府為杜絕毒品氾濫，莫不嚴厲查緝
      毒品犯罪，在一般情形下，賣方願意鋌而走險進行毒品交
      易，應係基於營利之意思，倘無利可圖，自無甘冒犯罪遭
      查獲之風險，平白無故僅按成本價量交付轉讓。且販賣毒
      品一般均係私密進行，其實際利得經常難以查得實情，即
      便未能查悉販賣毒品之確切利得金額，但除非別有事證足
      認係按同一價量委買或轉售，而確未牟利者外，尚難執此
      遽認非法販賣之證據有所未足，致知過坦承者難辭重典，
      飾詞否認者反得僥倖。查陳昶佑係在被告所任職之按摩店
      與被告認識；杜致佳則是透過交友軟體而認識被告，案發
      時認識不到1年等情，業據陳昶佑、杜致佳證述在卷（見
      偵27855卷二第11頁、他9742卷第229頁)，均無特殊情誼
      可言，被告若非具有營利認識，實難認其有何干冒為警查
      獲風險，出面聯繫並負責交付毒品之可能。參以證人即共
      犯周德凱所述：大麻中間價差是我與被告一起賺，我們對
      分，一人一半等語（見原審卷二第20頁），益徵被告確有
      販賣營利之意圖。縱周德凱於收款後，尚未實際朋分應得
      利潤予被告，僅屬被告已否取得本案犯罪所得之問題，無
      礙其營利犯意之認定。
　　⑵辯護人固辯以：①比較法曾有學術文章針對毒品交換態樣提
      出「User-Dealer」概念，國內亦有學術文章指出施用毒
      品習慣者時常互通有無，有時未獲取利益；②以大麻為關
      鍵字檢索司法院判決檢索系統，可知108年間大麻單價之
      平均值及中位值為每公克1,100元，與本案被告轉讓大麻
      予杜致佳之價格相當；③依杜致佳所述，其自己不願與毒
      品上游接觸，被告始未向其告知毒品上游之聯繫方式，且
      杜致佳與被告為好友，有相當之信賴關係，因好奇想嘗試
      大麻，遂請被告幫其購買，是被告僅是代為購買，大麻所
      有權並未移轉予被告所有等語。惟查：①個案情節互有不
      同，本難一概而論，本案為杜致佳單方向被告購買毒品，
      查無事證足認雙方有何交換毒品或互通有無情事，尚難引
      用辯護人所指之國內外學術文章，據為有利被告之認定；
      ②販賣毒品一般均係私密進行，交易之毒品可任意增減分
      量，而每次買賣之價量亦隨時依雙方關係之深淺、當時之
      資力、需求程度及對行情之認知等因素，機動加以調整，
      且交易毒品之獲利方法亦不限於賺取差價一端，辯護人所
      指檢索108年間大麻單價之平均值及中位值，姑不論其正
      確性，亦無從採為有利被告之論據。③杜致佳是透過交友
      軟體而認識被告，案發時認識不到1年（見他9742卷第229
      頁)，難認有何特殊情誼，使被告願意干冒為警查獲風險
      ，出面聯繫並負責交付毒品。毒品買賣者使用之語彙不一
      而足，尚難僅憑買方以諸如「幫我買」、「幫我拿」等語
      傳達購買意願，遽謂賣方係以原價代為購買，或單純為買
      方占有取得毒品。至於賣方是否願意與毒品上游接觸，核
      與買賣雙方間交易關係之成立無涉。
　㈢本案事證明確，被告犯行均堪認定。
二、論罪
　㈠新舊法比較
　　被告行為後，毒品危害防制條例於109年7月15日修正施行，
    修正前第4條第2項之法定刑為「無期徒刑或7年以上有期徒
    刑，得併科新臺幣1千萬元以下罰金」，修正後則為「無期
    徒刑或10年以上有期徒刑，得併科新臺幣1500萬元以下罰金
    」，比較新舊法適用結果，修正後規定非有利於被告，依刑
    法第2條第1項前段，應適用被告行為時之修正前規定。
　㈡罪名及罪數
　　核被告就犯罪事實一、㈠至㈢所為，均係犯修正前毒品危害防
    制條例第4條第6項、第2項之販賣第二級毒品未遂罪共3罪；
    就犯罪事實二所為，係犯修正前毒品危害防制條例第4條第2
    項之販賣第二級毒品罪。其為販賣而持有第二級毒品之低度
    行為，分別為販賣之高度行為所吸收，均不另論罪。所犯上
    開4罪，犯意各別，行為互殊，應分論併罰。
　㈢共同正犯、單獨正犯
　　⒈按共同正犯之數行為人，在合同意思範圍以內，各自分擔
      犯罪行為之一部，並相互利用他人之行為，以達其犯罪目
      的者，即應對全部發生之結果，共同負責。共同正犯之成
      立，祇須具有犯意之聯絡及行為之分擔，既不問犯罪動機
      起於何人，亦不必每一階段均有參與。本案就犯罪事實一
      、㈠至㈢部分，係由被告負責與購毒者陳昶佑聯繫接洽，而
      由周德凱使用其名下帳戶向購毒者收取毒品價金，待陳昶
      佑將毒品價金轉入周德凱之帳戶而完成收款後，再將毒品
      交給被告交付予陳昶佑，已如前述。參以周德凱所述：（
      有無與被告約定，若有人欲向被告購買大麻，由你提供大
      麻給被告，由被告轉交給購買者，購毒價金直接匯款到你
      名下帳戶？）有，但我不知道被告會把大麻給誰等語（見
      偵27855卷二第34頁）。可知在此犯罪結構中，被告係分
      擔實施與購毒者達成買賣合意、交付毒品標的物等構成要
      件行為，顯以自己犯罪意思而共同參與，並利用周德凱之
      提供毒品及收受價金行為，以達成犯罪之目的，因認此部
      分被告與周德凱間有犯意聯絡及行為分擔，為共同正犯。
      縱周德凱未確知實際販賣對象，亦未親自與陳昶佑實際接
      觸，然其既有透過被告與第三人進行毒品交易之合同意思
      ，且共同正犯之成立，本不必每一階段均有參與，揆諸上
      開說明，仍無礙此部分共同正犯之成立。辯護人主張本案
      毒品交易關係僅存在於被告與周德凱間，難認可採。
　　⒉至於犯罪事實二部分，舉凡聯繫毒品買賣、收取毒品價金
      及交付毒品標的物等，均由被告一人完成，縱此部分毒品
      來源為周德凱（另詳下述），亦難認周德凱有何參與此部
      分販毒之合同意思；又被告上開基於營利犯意所為，構成
      販賣毒品罪之重要核心行為，並無成立幫助犯之可言，自
      屬販賣第二級毒品罪之單獨正犯。辯護人主張被告此部分
      可能成立幫助施用第二級毒品罪云云，亦無足取。
　㈣刑之減輕
　　⒈就犯罪事實一、㈠至㈢部分，被告已著手犯罪行為之實行，
      惟未交付大麻而完成販賣，為未遂犯，惡害較既遂犯為輕
      ，依刑法第25條第2項規定，按既遂犯之刑減輕之。
　　⒉毒品危害防制條例第17條第1項規定「犯第4條至第8條、第
      10條或第11條之罪，供出毒品來源，因而查獲其他正犯或
      共犯者，減輕或免除其刑」，其立法意旨，在鼓勵被告供
      出所涉案件之毒品來源，以落實毒品追查，俾有效斷絕毒
      品供給，杜絕毒品氾濫。倘被告有「供出毒品來源」及「
      因而查獲其他正犯或共犯」之情形，即有本條項規定的適
      用。本案犯罪事實一、㈠至㈢部分，被告係與周德凱共同販
      賣，由周德凱負責提供大麻；至於犯罪事實二部分，被告
      稱其販賣予杜致佳之大麻來源，亦是周德凱等語（見本院
      卷二第253頁），審酌交易標的均是大麻，且犯罪事實二
      之交付大麻時間（108年6月19日），與被告因實行犯罪事
      實一、㈢所示販毒向周德凱取得大麻之時間（108年6月21
      日）接近，且查無證據足認被告另有其他大麻來源，因認
      被告所述可採。而被告於108年6月22日凌晨0時33分許為
      警查獲後，隨即供出其大麻來源為周德凱，除提供周德凱
      之行動電話號碼、IG及LINE帳號外，並以照片指認共犯周
      德凱涉案等情，有警詢筆錄、手機畫面截圖及指認照片可
      憑（見他7402卷第23至24、47至53頁)，檢警並因而查獲
      共犯周德凱，雖檢察官僅就其與被告共同販賣毒品予陳昶
      佑部分提起公訴，然考量毒品危害防制條例第17條第1項
      之立法意旨，認被告及時供出所涉案件之毒品來源，已達
      落實毒品追查，有效斷絕毒品供給，及杜絕毒品氾濫之立
      法意旨，爰從寬適用該條項規定，就犯罪事實一、㈠至㈢部
      分遞減其刑，就犯罪事實二部分減輕其刑（該條項同時有
      免除其刑之規定，依刑法第66條規定得遞減或減至三分之
      二）。又被告固曾於偵查中坦承販賣第二級毒品罪，惟於
      原審及本院審理時均矢口否認犯行，核與偵查自白減刑之
      要件不合，無從依修正前毒品危害防制條例第17條第2項
      規定減輕其刑，附此敘明。
　　⒊刑法第59條所謂「犯罪之情狀顯可憫恕」，必於審酌一切
      犯罪情狀，在客觀上顯然足以引起一般同情，認為縱宣告
      法定最低刑度猶嫌過重者，始有其適用。亦即應考量被告
      之犯罪情節是否輕微，並斟酌法定最低刑度是否過於嚴苛
      ，整體判斷有無顯可憫恕之情事。又所謂法定最低刑度，
      通常固指法定最低本刑，惟遇有其他法定減輕事由之情形
      ，則應指適用其他法定減輕事由減輕其刑後之最低刑度而
      言。申言之，倘被告別有其他法定減輕事由者，應先適用
      該其他法定減輕事由減輕其刑後，猶認其犯罪之情狀顯可
      憫恕，即使科以該減輕後之最低刑度仍嫌過重者，始得適
      用刑法第59條規定酌量減輕其刑。本案被告所論之販賣第
      二級毒品未遂罪（犯罪事實一、㈠至㈢部分），經適用刑法
      第25條第2項、毒品危害防制條例第17條第1項規定遞減其
      刑後，最低法定刑為有期徒刑1年2月；另販賣第二級毒品
      罪（犯罪事實二部分），經適用毒品危害防制條例第17條
      第1項規定減輕其刑後，最低法定刑為有期徒刑2年4月。
      審酌全案情節，被告共同或單獨販賣大麻，並無特殊之原
      因或環境，所為對於國民健康及社會治安已造成相當危害
      ，難認犯罪情節輕微，縱被告年紀尚輕，前無犯罪科刑紀
      錄，非屬中大盤毒梟，販毒數量亦非甚鉅，亦可在上開遞
      減或減輕其刑後之最低刑度內妥適斟酌量刑，並無科以減
      刑後之最低法定刑仍嫌過重，客觀上足以引起一般同情之
      情事，自無刑法第59條之適用餘地，併此敘明。
三、撤銷改判（犯罪事實二，即附表三編號4）部分
　㈠就犯罪事實二部分，原審以被告犯行事證明確，予以論罪科
    刑，固非無見。惟查：被告供出毒品來源，檢警因而查獲周
    德凱，此部分亦應符合毒品危害防制條例第17條第1項規定
    要件；且經依該條項規定減刑後，並無情輕法重之情形，自
    無從適用刑法第59條規定遞減其刑，俱如前述（見上開二、
    ㈣、⒉、⒊）。原判決就此部分，漏未適用毒品危害防制條例
    第17條第1項規定，乃依刑法第59條規定酌減其刑，難認允
    洽。被告提起上訴，爭執營利犯意，固無可採，業經本院論
    駁如上；惟其主張改判較輕之刑，此部分上訴非無理由，自
    應由本院就原判決關於此部分，及定其應執行刑部分均撤銷
    之。
　㈡爰以行為人之責任為基礎，審酌被告行為時甫滿18歲，前無
    犯罪科刑紀錄，其犯罪之動機、目的、手段、販賣毒品之數
    量、對價、已實際取得之不法利益、犯罪後之態度，兼衡其
    教育程度、工作收入情形、家庭生活及經濟狀況（見本院卷
    二第254頁、本院卷一第317至341頁）等一切情狀，量處如
    附表三編號4所示之有期徒刑2年6月。且就上開撤銷改判部
    分，與上訴駁回（附表三編號1至3）部分所處之刑（另詳下
    述），審酌其罪數為4罪，基本罪名均相同，聯繫手法亦相
    近，犯罪相隔時間約3月，全部販賣對象為2人、毒品種類均
    是大麻等情，予以綜合整體評價，並考量法律目的、法律秩
    序理念及卹刑之刑事政策，酌定其應執行刑為有期徒刑3年6
    月。又此部分宣告刑及所定應執行刑，已逾有期徒刑2年，
    核與刑法第74條第1項所定緩刑要件不合，且其他各罪亦無
    以暫不執行為適當之情形，無從宣告緩刑。上訴意旨請求宣
    告緩刑，難認有據。
　㈢沒收
　　⒈扣案如附表一編號2所示之行動電話1支，為被告持以與杜
      致佳聯絡本案販毒事宜所用之物，有被告之供述可憑（見
      原審卷一第70頁），並有相關LINE對話紀錄截圖可參，不
      問屬於犯罪行為人與否，依毒品危害防制條例第19條第1
      項規定，於此部分罪刑項下宣告沒收。
　　⒉被告就此部分犯行，已向杜致佳收取毒品對價5,500元，為
      本案犯罪所得，且屬被告所有，雖未扣案，仍應依刑法第
      38條之1第1項前段規定，於此部分罪刑項下宣告沒收，並
      依同條第3項規定，諭知於全部或一部不能沒收或不宜執
      行沒收時，追徵其價額。
　　⒊至於附表一編號1、3至14所示扣案物，核與此部分犯行均
      無關聯，爰均不在此部分罪刑項下宣告沒收或銷燬。
四、駁回上訴（犯罪事實一、㈠至㈢）部分
　㈠就犯罪事實一、㈠至㈢部分，原審以被告犯行事證明確，適用
    修正前毒品危害防制條例第4條第6項、第2項、第17條第1項
    、刑法第2條第1項前段、第11條、第28條、第25條第2項等
    規定，審酌被告當時甫滿18歲，年紀尚輕，販毒數量有限，
    價格非鉅，並考量其犯罪之動機、目的、手段，兼衡其教育
    程度、家庭經濟狀況等一切情狀，分別量處如附表三編號1
    至3所示之刑。且說明：1、扣案如附表一編號14所示之電子
    磅秤1台，為周德凱持以共同犯此部分販賣大麻所用之物，
    業據周德凱供承在卷（見原審卷二第70頁），且其上沾附第
    二級毒品大麻殘渣，有交通部民用航空局航空醫務中心108
    年11月15日航藥鑑字第1086857號毒品鑑定書可稽（見偵278
    55卷二第101頁），為本案查獲之第二級毒品，因毒品殘渣
    難以與電子磅秤完全析離，不問屬於犯罪行為人與否，依毒
    品危害防制條例第18條第1項前段規定，於最後一次販賣即
    附表三編號3所示罪刑項下宣告沒收銷燬。2、扣案如附表一
    編號2、13所示之行動電話各1支，為被告及共犯周德凱持以
    聯絡本案販毒事宜所用之物，有被告、周德凱之供述可憑（
    見原審卷一第70頁、卷二第72頁），並有相關LINE對話紀錄
    截圖可參，不問屬於犯罪行為人與否，均依毒品危害防制條
    例第19條第1項規定，於此部分罪刑項下均宣告沒收；3、陳
    昶佑轉帳金錢至周德凱上開帳戶後，查無證據足認被告已實
    際朋分任何利潤，尚無沒收追徵被告犯罪所得沒收之問題。
    4、如附表一編號1所示之大麻2包，業經原審另案以108年度
    簡字第2256號判決宣告沒收銷燬並執行完畢（見本院卷一第
    107頁），既已滅失，不予宣告沒收銷燬。5、至於附表一編
    號3至12所示扣案物，核與此部分犯行均無關聯，爰均不在
    此部分罪刑項下宣告沒收或銷燬。經核原判決此部分之認事
    用法並無違誤，量刑亦稱妥適，應予維持。
　㈡被告一再爭執其與陳昶佑僅有性交易關係，矢口否認此部分
    販賣毒品未遂犯行，惟所辯均不足採，業經本院論駁如上。
    此外，被告另以其自小由外祖母撫養，母親長年罹患精神疾
    病並持有重大傷病卡，被告自14歲即獨自打工賺取生活費等
    由，指摘原審量刑不當云云。惟按刑之量定，乃法律賦予法
    院自由裁量之事項，倘於科刑時，已以行為人之責任為基礎
    ，並斟酌刑法第57條所列各款事項，而未逾越法定刑度，即
    難謂違法。就犯罪事實一、㈠至㈢部分，原審適用刑法第25條
    第2項、毒品危害防制條例第17條第1項規定遞減其刑後，敘
    明其審酌之上述一切情狀，各量處有期徒刑1年4月、1年5月
    、1年6月，已屬從輕量刑，難認有何量刑過重，或違反比例
    原則、平等原則、罪刑相當原則等情形。被告所指上開情詞
    ，或未脫原審量刑審酌範圍，或與本案罪責程度欠缺重要關
    聯性，均不足撼動原審行使裁量權之適法性。從而，被告徒
    以前詞，提起此部分上訴，為無理由，應予駁回。
據上論斷，應依刑事訴訟法第368條、第369條第1項前段、第364
條、第299第1項前段，判決如主文。
本案經檢察官郭建鈺提起公訴，檢察官董怡臻到庭執行職務。
中　　華　　民　　國　　111 　年　　7 　　月　　7 　　日
              　　刑事第六庭    審判長法　官  劉方慈
                                      法　官  許曉微
                                      法　官  朱嘉川
以上正本證明與原本無異。
如不服本判決，應於收受送達後20日內向本院提出上訴書狀，其
未敘述上訴之理由者並得於提起上訴後20日內向本院補提理由書
（均須按他造當事人之人數附繕本）「切勿逕送上級法院」。
                                      書記官  尤朝松
中　　華　　民　　國　　111 　年　　7 　　月　　8 　　日
附錄本案論罪科刑法條全文
修正前毒品危害防制條例第4條
製造、運輸、販賣第一級毒品者，處死刑或無期徒刑；處無期徒
刑者，得併科新臺幣2千萬元以下罰金。
製造、運輸、販賣第二級毒品者，處無期徒刑或7年以上有期徒
刑，得併科新臺幣1千萬元以下罰金。
製造、運輸、販賣第三級毒品者，處7年以上有期徒刑，得併科
新臺幣7百萬元以下罰金。
製造、運輸、販賣第四級毒品者，處5年以上12年以下有期徒刑
，得併科新臺幣3百萬元以下罰金。
製造、運輸、販賣專供製造或施用毒品之器具者，處1年以上7年
以下有期徒刑，得併科新臺幣1百萬元以下罰金。
前五項之未遂犯罰之。

附表一：
編號 名稱及數量 備註　 1 第二級毒品大麻2包（含包裝袋2個）  毛重分別23.25公克、10.4公克，驗餘合計淨重27.84公克。  2 蘋果廠牌手機1支（型號：Iphone 8 PLUS，內含門號0000000000號SIM卡1枚）　 　　　　　　　　　　　　　 3 大麻1包　 黃綠色乾燥植株1袋，毛重5.353公克，淨重4.5公克，取樣0.0014公克鑑驗，餘重4.4986公克，檢出大麻成分。　　　　　　　　　　　 4 裝有大麻之鐵盒1個 內含之黃綠色乾燥碎屑以警方提供之空袋包裝（參見偵27855號卷一第51、73、75頁之搜索扣押筆錄及扣案物照片），毛重0.82公克，淨重0.388公克，取樣0.0021公克鑑驗，餘重0.3859公克，檢出大麻成分。　　　　　　　　　　　　　 5 大麻研磨器1個　　　　 內含之黃綠色乾燥碎屑以警方提供之空袋包裝（參見偵27855號卷一第51、73、75頁之搜索扣押筆錄及扣案物照片），毛重0.451公克，淨重0.031公克，取樣0.0005公克鑑驗，餘重0.0305公克，檢出大麻成分。　　　　　　　　　　　　　 6 大麻吸食器2組 經乙醇沖洗，檢出大麻成分。 7 蘋果廠牌手機1支（型號：Iphone 11，內含門號0000000000號SIM卡1枚）　　　 　　　　　　　　　　　 8 捲菸器1個　　　　 　　 9 捲菸紙1包　　  10 ACER廠牌黑色電腦1臺 　　　　　　　　　　　　 11 濾嘴14支 　　　　　　　　　 12 OPPO廠牌手機1支（IMEI：0000000000）  13 蘋果廠牌手機1支（型號：Iphone 6 PLUS）  14 含有第二級毒品大麻殘渣之電子磅秤1個 經乙醇沖洗，檢出大麻成分 

附表二：
編號  對話紀錄 附卷處 1 ① 108年3月12日(二) 黃(指被告黃思瑜，下同)：     (傳送語音訊息4秒) (下午3:27) 陳(指陳昶佑，下同)：     超可愛 (下午3:28) 　　很準啊妳 (下午3:29) 　　沒問題 (下午6:58) 　　如何拿 (下午6:58) 　　妳我昨晚找妳妳休息 (下午6:59) 　　好點沒有 (下午6:59) 　　當然好 (下午8:03) 　　　　 108年3月16日(六) 黃：可啊 (下午12:10) 陳：我真的外行 當中間人很不知所措 (下午2:10) 黃：嗯嗯 (下午6:44) 陳：看如何給妳 (下午8:54) 　　何時有班 (下午8:54) 黃：下禮拜二跟五不在 (下午9:13) 陳：好哦 (下午9:33)  108年3月19日(二) 陳：多才是960是嗎 (下午2:55)  108年3月20日(三) 陳：轉好咯 (下午12:26) 黃：好 (下午12:53) 他9475卷29至31頁  ② 108年3月21日(四) 陳：想妳了 (上午12:33) 黃：我知道你一直都很想我呀 (上午1:10) 陳：被妳發現了 回家小心安全喔 (上午3:31) 黃：哈哈 好 (上午10:12) 陳：好像多轉了1000看是不是多一瓶 不然就下次補 (下午3:10) 黃：我跟我朋友確認一下 (下午6:47) 　　他要查的話會比較不方便唷 (下午7:09) 陳：抱歉抱歉 看補100還是見面拿給妳 (下      午7:45) 黃：好啊 (下午7:47) 陳：(傳送轉帳6,500元至台北富邦銀行帳戶之畫面截圖） (下午7:48) 　　真的抱歉 轉錯 (下午7:48) 　　妳人好點沒有 (下午7:49) 黃：好點了 (下午7:59) 陳：妳真好 (下午8:47) 　　到了敲我 (下午8:47) 黃：我在店裡了 (下午8:47) 陳：好的 (下午8:47) 　　Xr到了也跟我說 (下午8:47) 黃：好 (下午8:48)　　 他9475卷34至37頁  ③ 108年3月22日(五) 黃：貨到了唷 (下午2:44) 　　我們紀錄要先收回（下午2:44) 　　這很（危險符號） (下午2:44) 陳：好 (下午3:26) 黃：謝囉 (下午3:27) 陳：我去看妳 (下午3:27) 黃：什麼時候 (下午3:29) 陳：看妳有班時 (下午3:43) 　　妳今晚在哪 (下午3:58) 黃：（傳送語音訊息4秒） (下午6:42) 陳：等你有空 (下午8:10) 　　隨時敲我 (下午8:10) 黃：好 (下午8:11) 他9475卷37至38頁  ④ 108年3月24日(日) 陳：小美女今天在店裡嗎 (下午11:10) 　　去找妳拿XR  (下午11:10) 黃：在 (下午11:15) 　　到一點 (下午11:15) 陳：有帶來嗎 (下午11:16) 黃：我東西不戴身上 (下午11:16) 　　在家 (下午11:16) 陳：如果晚點見面拿方便嗎 (下午11:16) 　　安心 我不會騷擾妳 (下午11:16) 　　我還在顧店 不知道一點來不來的及 (下午11:17) 　　是一點最後預約嗎 (下午11:17) 　　（傳送圖片) (下午11:17) 黃：到一點就結束 (下午11:17) 　　等等哦 (下午11:17) 陳：好 (下午11:17) 黃：（傳送圖片） (下午11:17) 　　今天只到一點就結束 (下午11:18) 　　啊我下班朋友會來我家 (下午11:18) 　　看要不要約下班之後畢竟東西是在我家  (下午11:18) 陳：不會上去吵妳拉 (下午11:18) 黃：我在拿給你 (下午11:18) 陳：除非你有空 下次我們出去 我另外給妳錢 　　 (下午11:19) 　　好 (下午11:19) 黃：看你啦 我今天要分貨 重量 (下午11:19) 陳：妳到家敲我 我過去 (下午11:19) 　　哇 (下午11:19) 黃：好 (下午11:19) 　　沒問題 (下午11:19) 　　到家再跟你說 (下午11:19) 陳：好好奇喔 (下午11:20) 　　沒見 (下午11:20) 　　過 (下午11:20) 他9475卷38至43頁  ⑤ 108年3月25日(一) 陳：忙完敲我喔 (上午2:10) 黃：到家 (上午2:11) 陳：妳先休息 (上午2:18) 　　弄好我再過去 (上午2:18) 　　別睡著喔 (上午2:18) 黃：嗯嗯 (上午2:18) 陳：謝謝妳 (上午2:18) 　　小美女忙完嗎？ (上午2:56) 黃：還沒 (上午2:56) 陳：妳家靠近花博 (上午2:56) 　　什麼路 (上午2:56) 黃：圓山捷運站二號出口 (上午2:56) 陳：等妳 (上午2:56) 　　好的 (上午2:56) 黃：我先幫你分配一下 (上午2:56) 陳：敲我我再過去 (上午2:56) 黃：你從哪過來 (上午2:57) 陳：麻煩妳 (上午2:57) 　　民權西路站 (上午2:57) 黃：很近 (上午2:57) 　　那等我 (上午2:57) 陳：是啊 (上午2:57) 　　好的 (上午2:57) 黃：我先幫你用好再跟你說 (上午2:57) 陳：謝謝妳 (上午2:57) 他9475卷47至49頁  ⑥ 108年3月25日(一) 黃：好了 (上午3:09) 陳：過去咯 (上午3:32) 黃：好 (上午3:33) 陳：小美女 到咯 (上午3:43) 黃：等喔 (上午3:43) 　　我在對面全家 (上午3:44) 陳：好 (上午3:44) 陳：謝謝妳陪我逛全家 (上午4:29) 　　開心 (上午4:29) 　　有空就敲我喔 (上午4:29) 　　出去玩 (上午4:29) 他9475卷49至50頁 2 ① 108年3月27日(三) 陳：酒很好喝 (下午8:22) 　　想要同樣的兩瓶 (下午8:22) 　　這次是一瓶 (下午8:22) 黃：什麼酒 (下午8:50) 陳：一樣的啦 (下午10:54) 　　妳拿給我的 (下午10:54) 黃：再+1是麼？ (下午10:55) 陳：要兩份啦 (下午11:31) 　　能通話嗎 (下午11:32) 　　總共+2 (下午11:32) 　　麻煩妳喔 (下午11:33) 　　帳號跟金額 (下午11:33) 　　是不是扣1000 (下午11:33) 　　 108年3月28日(四) 黃：你上次匯多少 (上午3:04) 陳：6500 (上午3:05) 　　看這次多少 (上午3:05) 　　我可以去公司拿給妳 (上午3:05) 　　點你 (上午3:05) 　　新造型照片超可愛 (上午3:06) 黃：要拿兩份的話可能太少要在湊數量喲         (上午4:24) 陳：看妳方便 配合妳 (上午7:17) 他9475卷52至53頁  ② 108年3月29日(五)　　 黃：（傳送語音訊息4秒） (上午4:21)   陳：拜託妳咯 (上午4:44) 　　我拿錢給妳 (上午4:44) 　　 108年3月31日(日)　　 陳：弄好我轉錢給妳 (上午5:08)  108年4月1日(一) 黃：（傳送語音訊息4秒） (下午8:11) 陳：我可以先給你錢 (下午8:13) 　　謝謝美女 (下午8:13) 黃：（傳送語音訊息4秒） (下午8:14) 陳：拜託妳咯 (下午8:26) 　　妳人真好 (下午8:26) 　　 108年4月4日(四)　　 黃：（傳送語音訊息12秒） (下午8:14) 陳：當然好 (下午8:14) 　　價錢這次總共多少 (下午8:14) 　　帳號再給我一遍 (下午8:15) 黃：（傳送語音訊息2秒） (下午8:15) 陳：這幾天忙翻 (下午8:15) 　　都沒上去 (下午8:15) 黃：好 等喔 (下午8:15) 陳：227？ (下午8:15) 黃：2200 (下午8:15) 陳：通話方便嗎 (下午8:15) 　　怎麼那麼少錢 (下午8:16) 　　何時有班去找妳 (下午8:17) 　　上次的兩倍 (下午8:17) 　　上次一瓶 這次兩瓶 (下午8:17) 　　妳看看 (下午8:17) 黃：不方便喲 (下午8:18)  陳：我知道 (下午8:18) 　　妳安排看看 (下午8:18) 　　我不會突然撥電話 安心 (下午8:18) 黃：今天有班哦 (下午8:19) 陳：好 (下午8:21) 　　要兩倍 妳再跟我說價錢跟帳號 (下午8:21) 黃：我確定了 2600 (下午9:46) 　　（傳送台北富邦帳戶存摺照片） (下午9:47) 陳：怎麼那麼便宜 (下午10:54) 　　要10個 (下午10:54) 　　 108年4月5日(五) 黃：好，幫你跟他說了 (上午2:40) 　　下禮拜才會拿到喲 (上午2:40) 陳：沒問題 (上午2:40) 　　10喔 (上午2:41) 　　11000-1000＝10000對嗎 (上午2:41) 黃：不是呀 (上午2:41) 　　你原本說2個 (上午2:41) 陳：多少 (上午2:41) 　　兩倍啦 (上午2:41)  　　傻瓜 (上午2:42) 　　跟他改一下 (上午2:42) 　　抱歉 (上午2:42) 　　2個好少 (上午2:42) 黃：所以你總共要10個是嗎 (上午2:42) 陳：對啊 (上午2:42) 　　好嗎 (上午2:42) 黃：一個1300喔 跟你確認 (上午2:42) 　　原本你說兩個我跟你講2600 (上午2:43) 　　所以一個1300 (上午2:43) 　　確定一樣10個是嗎 (上午2:43) 陳：可以跟上次一樣嗎 (上午2:43) 　　我跟他講好了 (上午2:43) 黃：價錢嗎? (上午2:43) 陳：接下來再改價錢 (上午2:43) 　　不然我要自己墊 (上午2:43) 　　只是好意幫他忙 (上午2:43) 　　上次1100 (上午2:44) 　　但轉錯 (上午2:44) 　　多轉了1000 (上午2:44) 黃：多轉1000是吧 (上午2:44) 陳：是啊 (上午2:44) 　　所以如果可以 (上午2:44) 黃：嗯嗯好 (上午2:44) 陳：這次11000-1000=1000 (上午2:44) 　　他還想要30個 (上午2:45) 　　這次拿完 (上午2:45) 　　安心 (上午2:45) 黃：所以總共是要幾個呢? (上午2:45) 　　10還是30 (上午2:45) 陳：這次10 (上午2:45) 　　拿完再買30 (上午2:45) 　　30不急 (上午2:45) 黃：然後價位你是希望1100的意思是嗎？ (上午2:46) 陳：是啊 (上午2:46) 　　方便嗎 (上午2:46) 　　因為跟他講了 (上午2:46) 　　我只是幫忙 (上午2:46) 　　如果還要自己墊 (上午2:46) 　　很可憐 (上午2:46) 黃：那你就跟他說 價錢剛剛報錯1個是1300      (上午2:47) 陳：我講看看 (上午2:48) 黃：我們拿東西都沒有算便宜的 我朋友也只      是幫我 (上午2:48) 陳：因為上次1100 (上午2:48) 　　我知道 (上午2:48) 　　真的抱歉 (上午2:48) 　　我沒有要計較啦 (上午2:48) 　　對不起 (上午2:48) 黃：好 (上午3:24) 陳：麻煩妳了 (上午3:46) 黃：我朋友說 上次那批貨源沒了這次是荷蘭進來比較好的 成本也比較貴 1300*10＝13000 上次多收的1000$扣掉所以是12000 如果要就12000出 如果不要就在把1000退還給你。 (上午8:30) 陳：當然好 都講好了 麻煩妳 (上午8:53) 　　真的抱歉 (上午8:53) 　　好好好 (上午8:53) 　　出 (上午8:53) 他9475卷53至63頁  ③ 108年4月7日(日) 黃：（傳送台北富邦帳戶存摺照片） (上午1      0:54) 　　錢要先匯 貨預計下禮拜到 不會很快喔　(上午10:55) 陳：等等就匯 剛起床 遇到連假剛好忙忙 　　(下午4:01) 　　謝謝妳 (下午4:01) 　　 108年4月8日(一)　　 陳：已經賺(轉)好咯 (下午7:51) 　　謝謝妳 (下午7:51) 　　轉好咯 (下午7:51) 　　  108年4月9日(二) 黃：好ㄉ (上午4:20) 陳：謝謝妳 (上午9:03)  108年4月12日(五) 陳：妳好 (下午4:24) 　　到了跟我說喔 (下午4:25) 　　謝謝妳 (下午4:25) 黃：嗯 (下午6:33) 陳：謝謝小美女 (下午11:20) 他9475卷63至66頁  ④ 108年4月15日(一)　　 黃：到了 (下午7:54)  　　 108年4月16日(二)　　 陳：看妳方便 (上午12:24) 　　取一樣地方嗎？ (上午12:24) 黃：嗯 (上午2:15) 　　 108年4月18日(四)　　 陳：小可愛妹 忙嗎? (下午11:11) 黃：上班唷 (下午11:26) 　　要來拿了嗎 (下午11:26) 　　放久會變質喲 東西在家 (下午11:27) 陳：當然好啊 (下午11:28) 　　什麼時候拿 (下午11:28) 　　看妳 (下午11:28) 　　我配合 (下午11:28) 　　妳幾點睡 (下午11:28) 　　 108年4月19日(五)　　 黃：不一定欸 下班之後來找我拿ㄋ？ (上午      12:40) 陳：好 (上午1:14) 　　到家敲我 (上午1:15) 黃：嗯嗯嗯 (上午1:23)  陳：小可愛到家沒 (上午4:24) 黃：我五點才下班哦 (上午4:31) 陳：沒問題 (上午4:31) 　　是我麻煩妳 (上午4:31) 　　到家敲我 (上午4:31) 　　對不起讓你累累 (上午4:32) 黃：哈哈 好 (上午4:32) 　　到家再跟你說 (上午4:32) 陳：要我載妳嗎 (上午4:53)  黃：到家 (上午5:15) 陳：好 (上午5:15) 　　巷口嗎 (上午5:15) 　　到咯 (上午5:21) 　　小美女 (上午5:37) 　　睡著了啊 (上午5:37) 　　小可愛 我在巷口喔 (上午5:42) 黃：等等 (上午5:45) 陳：沒關係 (上午5:45) 陳：妳今天超美 (上午5:50) 　　謝謝妳 (上午5:50) 他9475卷66至72頁 3 ① 108年6月12日(三) 陳：方便10單位嗎? (上午5:02) 　　謝謝妳 (上午5:03) 黃：可以啊我先跟我朋友說 (上午8:57) 　　 108年6月14日(五) 陳：好 (上午12:27) 黃：要先轉喲 轉好說聲才會出貨 (下午5:55) 　　 108年6月15日(六) 陳：好的 (上午6:01) 　　很快 (上午6:01) 　　錢拿到 (下午8:27) 　　我今天下班轉給妳 (下午8:27) 　　真的謝謝妳 (下午8:27) 黃：好的不會～到貨跟你說 (下午9:03)　　 他9475卷74至75頁  ② 108年6月17日(一) 陳：妹我剛忙完 (上午5:21) 　　要轉帳 (上午5:21) 　　可是帳號看不到了 (上午5:21) 　　妳再給我一次 (上午5:21) 　　轉22000可以嗎? (上午5:21) 　　對不起遇到周末比較忙 (上午5:22) 　　沒開玩笑 (上午5:32) 黃：22000是20嗎 還是你一樣要原本10個 (下午12:12) 　　沒關係 (下午12:12) 　　（傳送台北富邦帳戶存摺照片） (下午12:13) 陳：20 (下午2:25) 　　(傳送轉帳22,000元至台北富邦帳戶畫面截圖) (下午2:28) 　　弄好咯 (下午2:28) 　　謝謝妳 (下午2:28) 　　 108年6月22日(六) 陳：在嗎？ (上午3:22) 　　看看錢有沒有收到喔 (上午3:22) 他9475卷75至78頁 4 ① 108年5月18日(六) 杜(指杜致佳，下同)： 　　有機會的話幫我拿5g草 900的(下午7:28)     感謝 (下午7:28) 黃：喔好啊 我幫你問 (下午8:19) 杜：感恩 (下午8:20) 黃：900的上次拿完就沒有了 這次進比較好的1100 (下午10:25) 黃：可以考慮一下荷蘭的 (下午10:25) 杜：可哦 拿5g (下午10:31) 　　btw 我只想跟你拿 (下午10:48)  108年5月19日(日) 黃：可以啊 (上午8:05)     要先匯款唷 (下午3:11) 　　你ok嗎? (下午3:11) 杜：匯給你我ok (下午3:15)     給我你帳號那些吧 (下午3:15) 黃：(傳送華南銀行帳戶存摺照片) (下午3:19)     通常等一個禮拜左右 (下午3:19) 杜：好 (下午3:19)     先謝啦 (下午3:20) 黃：(傳送語音訊息36秒) (下午3:20)     嗯嗯 (下午3:20)　　 杜：好哦 (下午3:21) 　　我轉好帳會跟你說 (下午3:21) 黃：好唷 (下午3:22) 杜：(傳送轉帳5,500元明細資料) (下午3:34) 　　你那應明早入帳 (下午3:34) 黃：好的 (下午3:39) 他9475卷81至87頁  ② 108年5月31日(五) 杜：是說草我要下下星期後再找妳拿 (下午2:59) 　 妳先忙妳的沒事 (下午3:00) 黃：OK啊 (下午10:55) (下略)  108年6月15日(六) 杜：搬家差不多了吧 (上午2:56) 　　下星期或下下再拿草也 這兩週工作太忙了 (下午2:56) （中略）　　 杜：總之下周再約妳碰面 (下午9:21)     但妳應該也很忙XD (下午9:21) 黃：先約好時間提醒我就不會漏掉啦 (下午9:22) 杜：恩 下周妳幾時比較方便呢? (下午9:22) 黃：3 (下午9:22) 杜：那就先約3吧 (下午9:22)     下午還晚上? (下午9:22) 黃：下午吧。 (下午9:23) 杜：ok 先約3下午 (下午9:22)  108年6月19日(三) 黃：下午幾點呢 (下午1:22) 杜：三點多如何 (下午1:22) 黃：看你啦　我今天是在剪片　時間應該還好 (下午1:23) 黃：好 (下午1:23) 　　OK (下午1:23) 杜：那我去找你還是你會來找我? (下午1:24) 黃：你來找我好了，因為我晚點還有約 (下午1:25) 杜：ok (下午1:25) 　　地址給我 (下午1:25) 　　然後 (下午1:25) 　　沒有然後哈 (下午1:26) 黃：仁愛路四段91巷25號 (下午1:26) 杜：ok，我差不多三點多到 (下午1:26) 他9475卷90至93頁  ③ 108年6月19日(三) 杜：到了喔 (下午3:13) 黃：等等喔 (下午3:13) 　　我下去帶你上來 (下午3:13) 杜：好 (下午3:13)　　　 他9475卷95頁 

附表三：
編號 犯罪事實 本院判決 1 犯罪事實一、㈠ 上訴駁回。 (原判決主文：黃思瑜共同犯販賣第二級毒品未遂罪，處有期徒刑壹年肆月。扣案如附表一編號2、13所示之物均沒收。） 2 犯罪事實一、㈡ 上訴駁回。 (原判決主文：黃思瑜共同犯販賣第二級毒品未遂罪，處有期徒刑壹年伍月。扣案如附表一編號2、13所示之物均沒收。） 3 犯罪事實一、㈢ 上訴駁回。 (原判決主文：黃思瑜共同犯販賣第二級毒品未遂罪，處有期徒刑壹年陸月。扣案如附表一編號14所示之物沒收銷燬。扣案如附表一編號2、13所示之物均沒收。） 4 犯罪事實二 黃思瑜販賣第二級毒品，處有期徒刑貳年陸月。扣案如附表一編號2所示之物沒收；未扣案之犯罪所得新臺幣伍仟伍佰元沒收，於全部或一部不能沒收或不宜執行沒收時，追徵其價額。